【裁判字號】    95,裁,2032
【裁判日期】    950914
【裁判案由】    勞保
【裁判全文】
最  高  行  政  法  院  裁  定
                                     95年度裁字第02032號
上  訴  人  甲○○
被 上訴 人  勞工保險局
代  表  人  乙○○
上列當事人間因勞保事件，上訴人對於中華民國94年5月12日臺
北高等行政法院93年度訴字第1218號判決，提起上訴，本院裁定
如下：
    主  文
上訴駁回。
上訴審訴訟費用由上訴人負擔。
    理  由
一、按對於高等行政法院判決之上訴，非以其違背法令為理由，
    不得為之，行政訴訟法第242條定有明文。同法第243條第1
    項規定，判決不適用法規或適用不當者，為違背法令；而判
    決有第243條第2項所列各款情形之一者，其判決當然違背法
    令。又提起上訴，應以上訴狀表明上訴理由並應添具關於上
    訴理由之必要證據，復為同法第244條第1項第4款及第2項所
    明定。準此，當事人提起上訴，如以原審判決有行政訴訟法
    第243條第1項不適用法規或適用不當為理由時，其上訴狀應
    有具體之指摘，並揭示該法規之條項或其內容；如以原審判
    決有第243條第2項所列各款情形之當然違背法令為理由時，
    其上訴狀應揭示合於該款之事實。如上訴狀未依此項方法表
    明，或其所表明者，顯與上開法條規定之情形不相合時，即
    難認為已對原審判決之違背法令有具體之指摘，其上訴自難
    認為合法。
二、上訴意旨略謂：上訴人因口腔癌接受切除手術及雙側淋巴擴
    清手術，術後脖子留下傷痕及只能進食粥、糊類食物。依勞
    工保險殘廢給付標準表，被上訴人須依表列給付上訴人殘廢
    給付，以彌補上訴人因傷病所造成身體缺損及人格上缺陷，
    以保障勞工生活。惟原審僅依上訴人所呈之殘廢診斷書、繪
    圖影本及上訴人照片2張供監理會醫師書面審查，即認定上
    訴人因傷病所造成之殘廢，不符合勞工保險殘廢給付標準表
    之殘廢給付標準，核定不予殘廢給付，有違行政程序法第36
    條之規定。因此，上訴人期盼對於殘廢事實另請公正之專業
    醫師鑑定之云云。
三、經核上開理由，無非對於原審取捨證據、認定事實之職權行
    使事項有所爭執，並未表明原判決究有如何不適用法規或適
    用不當等違背法令情事。至於行政程序法第36條係揭示行政
    機關應依職權調查證據之原則，原審斟酌全辯論意旨及調查
    證據之結果，認為原處分否准上訴人殘廢給付之申請並無違
    誤，審議審定及訴願決定遞予維持，俱無不合，因將上訴人
    在原審之訴駁回，並無違反行政程序法第36條之規定而言，
    難認上訴人之上開理由，係對原判決之違背法令有具體之指
    摘。依首揭規定，本件上訴為不合法，應予駁回。
四、依行政訴訟法第249條第1項前段、第104條、民事訴訟法第
    95條、第78條，裁定如主文。
中    華    民    國    95    年    9     月    14    日
                  第二庭審判長法  官  廖  政  雄
                              法  官  鍾  耀  光
                              法  官  姜  仁  脩
                              法  官  簡  朝  振
                              法  官  胡  國  棟
以  上  正  本  證  明  與  原  本  無  異
中    華    民    國    95    年    9     月    14    日
                              書記官  蘇  金  全


司法院資訊處製作；財團法人民間司法改革基金會備份。
